臺灣臺東地方法院刑事裁定
110年度聲字第409號
聲  請  人  臺灣臺東地方檢察署檢察官林家瑜
受  刑  人  古俊明



上列聲請人因對受刑人數罪併罰有二裁判以上，聲請定其應執行
之刑（110年度執聲字第290號），本院裁定如下：
    主  文
古俊明犯如附表所示之罪，所處如附表所示之刑，應執行有期徒
刑肆年。
    理  由
一、聲請意旨略以：受刑人古俊明因違反槍砲彈藥刀械管制條例
    等案件，先後經法院判決確定如附表，應依刑法第53條、第
    51條第5款，定其應執行之刑，爰依刑事訴訟法第477條第1
    項聲請裁定等語。
二、按裁判確定前犯數罪者，併合處罰之，但有：（一）得易科
    罰金之罪與不得易科罰金之罪；（二）得易科罰金之罪與不
    得易服社會勞動之罪；（三）得易服社會勞動之罪與不得易
    科罰金之罪；（四）得易服社會勞動之罪與不得易服社會勞
    動之罪之情形之一者，不在此限；刑法第50條第1項但書情
    形，受刑人請求檢察官聲請定應執行刑者，依刑法第51條規
    定定之；數罪併罰，有二裁判以上者，依刑法第51條之規定
    ，定其應執行之刑；數罪併罰，分別宣告其罪之刑，宣告多
    數有期徒刑者，於各刑中之最長期以上，各刑合併之刑期以
    下，定其刑期，但不得逾30年，刑法第50條、第53條、第51
    條第5款分別定有明文；再按數罪併罰，應依分別宣告其罪
    之刑為基礎，定其應執行刑，此觀刑法第51條規定自明，故
    一裁判宣告數罪之刑，雖曾定其執行刑，然如再與其他裁判
    宣告之刑定其執行刑時，前定之執行刑當然失效，仍應以其
    各罪宣告之刑為基礎，定其執行刑，不得以前之執行刑為基
    礎，以與後裁判宣告之刑，定其執行刑（最高法院75年度台
    抗字第267號裁定意旨參照）；末按數罪併罰中之一罪，依
    刑法規定得易科罰金，若因與不得易科之他罪併合處罰結果
    而不得易科罰金時，原可易科部分所處之刑，自亦無庸為易
    科折算標準之記載（司法院大法官會議釋字第144號、第 67
    9號解釋參照）。
三、經查，本件受刑人所犯如附表所示之罪，業經本院、臺灣高
    等法院花蓮分院先後判決處如附表所示之刑，並於如附表所
    示之日期分別確定在案，有臺灣高等法院被告前案紀錄表、
    臺灣臺東地方法院刑事（簡易）判決（109年度東原交簡字
    第20號、109年度東原簡字第40號、108年度原訴字第51號、
    110年度東原簡字第36號）、臺灣高等法院花蓮分院刑事判
    決（109年度原上訴字第20號）、最高法院（110年度台上字
    第2970號）各1份在卷可稽；至附表編號5及其餘部分，雖分
    別屬不得、得易科罰金（易服社會勞動）之罪，其中編號1
    、2部分復曾經本院以109年度聲字第251號裁定定應執行刑
    為有期徒刑5月在案，然查受刑人業具狀請求檢察官聲請定
    應執行刑，有受刑人古俊明請求臺灣臺東地方法院檢察署檢
    察官向法院聲請定應執行刑須知暨聲請書1份附卷可考，已
    合於刑法第50條第2項規定，並經核屬增加經另案判決確定
    而合於數罪併罰之其他犯罪（即附表編號3至6部分）之例外
    情形，自得再就其等合併定應執行刑（最高法院110年度台
    抗大字第489號裁定理由參照），是本院核聲請人臺灣臺東
    地方檢察署檢察官前開定應執行刑之聲請為正當。爰審酌受
    刑人各次所犯之罪名、行為態樣雖非全然相同，然彼此時隔
    非遠，應具有法敵對意識之延續關係，且其中附表編號2、6
    部分俱屬毒品犯罪，有其共通性；復就受刑人各次犯行所反
    應出之人格特性、期待可能性及整體刑法目的、相關刑事政
    策與量刑權之法律拘束性原則，暨受刑人關於本件量刑之意
    見等項予以綜合考量後，定其應執行之刑如主文所示。又：
    1、附表編號1、2部分固曾經本院以109年度聲字第251號裁
    定定應執行刑如前，惟受刑人既有本件應更定其應執行刑之
    情形，參諸上揭說明，前定之執行刑當然失其效力；2、附
    表編號1至4、6部分原雖均屬得易科罰金（易服社會勞動）
    之罪，然既經本院與不得易科罰金（易服社會勞動）之罪即
    附表編號5部分合併定本件應執行之刑，而生不得易科罰金
    之結果，揆諸前揭說明，即毋庸諭知易科罰金之折算標準，
    以上附此敘明之。
四、依刑事訴訟法第477條第1項，刑法第50條、第53條、第51條
    第5款，裁定如主文。
中　　華　　民　　國　　111 　年　　1 　　月　　14　　日
　　　　　　　　　刑事第一庭   法  官  陳偉達
以上正本證明與原本無異。
如不服本裁定，應於裁定送達後5日內向本院提出抗告狀（須附
繕本）。「切勿逕送上級法院」
                              書記官  楊茗瑋
中　　華　　民　　國　　111 　年　　1 　　月　　17　　日
附表
編           號  1 2 3 4 5 6 罪           名  醉態駕駛罪 施用第二級毒品罪 剝奪他人行動自由罪 毀損他人物品罪 非法持有可發射子彈具有殺傷力之槍枝罪 施用第二級毒品罪 宣     告    刑 （有期徒刑部分）  有期徒刑3月，如易科罰金，以新臺幣1,000元折算1日 有期徒刑3月，如易科罰金，以新臺幣1,000元折算1日 有期徒刑3月，如易科罰金，以新臺幣1,000元折算1日 有期徒刑3月，如易科罰金，以新臺幣1,000元折算1日 有期徒刑3年2月 有期徒刑3月，如易科罰金，以新臺幣1,000元折算1日 犯   罪  日  期  108年11月23日 108年12月21日 107年11月15至16日 107年10月3日 107年7至9月間某日至 同年10月11日為警查獲 108年12月23至24日 偵查（自訴）機關 年   度  案  號  臺灣臺東地方檢察署 108年度偵字第3394號 臺灣臺東地方檢察署 109年度毒偵字第71號 臺灣臺東地方檢察署 108年度偵字第1043、1398、 1413、1704、1417號 臺灣臺東地方檢察署 108年度偵字第535、542號 臺灣臺東地方檢察署 108年度偵字第535、542號 臺灣臺東地方檢察署 109年度毒偵字第638號 最  後  事實審 法    院 臺灣臺東地方法院 臺灣臺東地方法院 臺灣臺東地方法院 臺灣高等法院花蓮分院 臺灣高等法院花蓮分院 臺灣臺東地方法院  案    號 109年度東原交簡字第20號 109年度東原簡字第40號 108年度原訴字第51號 109年度原上訴字第20號 109年度原上訴字第20號 110年度東原簡字第36號  判決日期 109年2月4日 109年4月24日 109年3月27日 109年8月12日 109年8月12日 110年5月21日 確  定  判  決 法    院 臺灣臺東地方法院 臺灣臺東地方法院 臺灣臺東地方法院 最高法院 最高法院 臺灣臺東地方法院  案    號 109年度東原交簡字第20號 109年度東原簡字第40號 108年度原訴字第51號 110年度台上字第2970號 110年度台上字第2970號 110年度東原簡字第36號  確定日期 109年3月6日 109年6月4日 109年5月11日 110年4月15日 110年4月15日 110年6月21日 備           註  編號1、2部分，曾經本院以109年度聲字第251號裁定定應執行刑為有期徒刑5月確定。